ja: ドレススタイル: Aライン; ベイビードール; ブルゾン; カフタン; ドロップウエスト; エンパイアウエスト; フレア; ガウン; ジャケット; マーメイド; ペンシル; ペプラム; シース; シフト; シャツ; スケーター; スリップ; セーター; タンク; トランペット; ラップ; その他
sv: Stil på klänning: A-linje; Babydocka; Blouson; Kaftan; Droppmidja; Empiremidja; Utsvängd; Klänning; Jacka; Sjöjungfru; Pennkjol; Peplum; Mantel; Flytta; Shirt; Skater; Slip; Tröja; Tank; Trumpet; Omlott; Annat
vi: Phong cách váy: Chữ A; Váy kiểu búp bê; Blouson; Caftan; Đuôi cá; Eo váy đẩy cao; Loe; Áo choàng; Áo khoác; Mỹ nhân ngư; Bút chì; Pelum; Sheath; Chuyển lái; Áo sơ mi; Vận động viên trượt băng; Trượt; Áo len; Tank; Kèn trumpet; Vạt đắp chéo; Khác
zh-CN: 裙子风格: A 字裙; 洋娃娃; 宽松束腰裙; 卡夫坦长衫裙; 低腰裙; 帝国高腰裙; 喇叭裙; 礼服裙; 扇形; 鱼尾裙; 铅笔裙; 荷叶腰摆裙; 直筒裙; 转移; 衬衫裙; 溜冰裙; 滑竿; 毛衣裙; 坦克; 喇叭裙; 围裹式半身裙; 其他
nb: Kjolestil: A-linje; Dukke; Blouson; Caftan; Drop-midje; Empire-midje; Sleng; Kjole; Jakke; Havfrue; Blyant; Peplum; Slire; Skift; Skjorte; Skater; Slip; Genser; Tank; Trompet; Innpakning; Annen
bg-BG: Стил на роклята: А-линия; Babydoll; Блузон; Кафтан; Падаща талия; Имперска талия; Разкроена; Дълга рокля; Яке; Русалка; Молив; Туника; Разкроена; Тип „shift“; Риза; Tип „скейтър“; Слип рокля; Пуловер; Прилепнала; Тромпет; Обвиваща; Други
pt-PT: Modelo de vestido: Linha A; Babydoll; Blusão; Cafetã; Cintura caída; Cintura Empire; Queimado; Vestido; Jaqueta; Sereia; Lápis; Peplum; Bainha; Mudança; Camisa; Skater; Deslizante; Camisola; Tanque; Trompete; Gola de enrolar; Outro
th: สไตล์การแต่งตัว: เอ-ไลน์; ยาเบบี้ดอล; Blouson; คาฟตาน; ปล่อยเอว; ทรงเอ็มไพร์; Flared; Gown; ทรง Jacket; Mermaid; Pencil; Peplum; Sheath; การเปลี่ยนเกียร์; Shirt; Skater; ลื่น; Sweater; รถถัง; Trumpet; Wrap; อื่นๆ
zh-TW: 穿著風格: A 字連身裙; 嬰兒娃娃; 束腰夾克; 卡夫坦長袍; 低腰; 高腰; 喇叭形; 禮服; 扇形; 美人魚; 鉛筆; 荷葉邊; 鞘; 轉移; 襯衫; 溜冰者; 卡瓦; 毛衣; 坦克; 小號; 圍脖; 其他
pl: Styl ubioru: Linia A; Lalka; Bluzka; Kaftan; Obniżona talia; Talia pod biustem; Rozkloszowana; Suknia; Jacket; Syrena; Ołówkowa; Z baskinką; Obcisła; Przesunięcie; Koszulowa; Łyżwiarki; Poślizg; Sweterkowa; Czołg; Trąbka; Owijana; Pozostałe
sl-SI: Slog obleke: A-linija; Babydoll; Bluzon; Kaftan; Spuščen pas; Empirska obleka; Zvonasto; Obleka; V slogu jakne; Morska deklica; Oprijeta; Peplum; Oprijeta krojena; Trapezasta; Majica; Skater; Slip; Pulover; Oprijeta s širokimi narmanicami; Morska deklica; Ovita; Drugo
de: Kleidungsstil: A-Linie; Babydoll; Blouson; Kaftan; Tiefe Taille; Empire-Taille; Ausgestellt; Kleid; Jacke; Meerjungfrau; Bleistift; Schößchen; Mantel; Umschaltung; Hemd; Skater; Unterhose; Pullover; Panzer; Trumpet; Wickel; Sonstiges
nl: Stijl jurk: A-lijn; Babydoll; Blouson; Caftan; Verlaagde taille; Empire-taille; Uitlopende; Jurk; Jas; Zeemeermin; Potlood; Peplum; Schede; Shift; Shirt; Skater; Slip; Sweater; Tank; Trompet; Wikkel; Andere
sk-SK: Štýl šiat: Koktejlové s A-strihom; Babydoll; Blúzkové; Kaftan; Spadnutý pás; Empírový strih; Flared; Spoločenské šaty; Bunda; Morská panna; Ceruzkové; Peplum; Puzdrové; Shift; Košeľové; Skater; Spodničkové; Svetrové; Tankové; Trubkové; Wrap; Iné
cs: Styl šatů: A-linka; Panenka; Blouson; Caftan; Snížený pas; Empírový pas; Krinolína; Talár; Bunda; Mořská panna; Tužka; Peplum; Pochva; Řazení; Košile; Bruslení; Kluzná špička; Svetr; Nádrž; Trubka; Zavinovací; Jiné
fr: Style vestimentaire: A-line; Poupée; Blouson; Caftan; Taille basse; Taille empire; Évasé; Robe; Veste; Sirène; Crayon; Péplum; Gaine; Changement; T-shirt; Patineur; Glissante; Pull-over; Tank; Trompette; Cache-cœur; Autre
it: Stile del vestito: Una linea; Babydoll; Blouson; Caftan; Vita bassa; Vita impero; Svasato; Abito; Giacca; Sirena; Matita; Peplo; Guaina; Cambio; Camicia; Pattinatore; Scorrimento; Maglione; Cisterna; Tromba; A portafoglio; Altro
en: Dress style: A-line; Babydoll; Blouson; Caftan; Drop waist; Empire waist; Flared; Gown; Jacket; Mermaid; Pencil; Peplum; Sheath; Shift; Shirt; Skater; Slip; Sweater; Tank; Trumpet; Wrap; Other
da: Kjolestil: A-linje; Babydoll; Blouson; Caftan; Droptalje; Empire-talje; Flare; Lang kjole; Jakke; Mermaid; Blyant; Peplum; Sheath; Skift; T-shirt-kjole; Skater; Slip; Sweater; Tank; Trompet; Wrap; Andet
el: Στυλ φορέματος: Γραμμή Α; Μπέιμπι ντολ; Μπλουζόν; Καφτάνι; Χαμηλόμεσο; Μεσάτο; Καμπάνα; Τουαλέτα; Σακάκι; Γοργόνα; Μολύβι; Πέπλουμ; Εφαρμοστό φόρεμα; Φόρεμα σε ίσια γραμμή; Πουκάμισο; Μίνι τιραντέ φόρεμα; Μεσοφόρι; Πουλόβερ; Τιραντάκι; Τρομπέτα; Γυριστό; Άλλο
ko: 드레스 스타일: A라인; 베이비돌; 블루종; 카프탄; 드롭 웨이스트; 엠파이어 웨이스트; 플레어; 가운; 재킷; 인어; 연필; 페플럼; 시스; 시프트; 셔츠; 스케이터; 슬립; 스웨터; 탱크; 트럼펫; 랩; 기타
ru: Фасон платья: А-силуэт; Кукла; Блузон; Кафтан; Заниженная талия; Талия ампир; Расклешенный; Платье; Куртка; Русалка; Карандаш; Пеплум; Облегающий; Прямой; Рубашка; Платье фигуристки; Комбинация; Свитер; Майка; Труба; Накидка; Другой
hr-HR: Stil haljine: A-kroj; Babydoll; Bluza-jakna; Kaftan; Spušteni struk; Empire struk; Lepršava; Večernja; Jakna; Sirena; Olovka; Peplum; Sheath; Dnevna; Košulja-haljina; Klizačka; Slip; Džemper-haljina; Bez rukava; Truba; Na preklop; Ostalo
ro-RO: Stil rochie: Croi în A; Babydoll; Bluzon; Caftan; Talie căzută; Talie înaltă; Evazată; De gală; Sacou; Sirenă; Creion; Peplum; Dreaptă; Largă; Cămașă; Skater; Furou; Pulover; Maieu; Trompetă; Petrecută; Altele
es: Estilo de vestir: Línea A; Camisón babydoll; Chaqueta; Caftán; Cintura caída; Cintura imperio; Acampanado; Bata; Jacket; Sirena; Lápiz; Peplum; Sheath; Desplazamiento; Camisa; Patinador; Deslizante; Suéter; Tanque; Trompeta; Cruzada; Otros
hu: Ruha stílusa: A-vonalú; Babydoll; Dzseki; Kaftán; Alacsony derékvonal; Emelt derékvonal; Deréktól lefelé bővülő; Estélyi ruha; Kabát; Sellőruha; Egyenes vonalú; Peplum; Hosszú, egyenes és szűk; Ingruha; Ing; Skater; Kombinépántos; Pulóver; Ujjatlan; Trombita vonalú; Átlapolt; Egyéb
tr: Elbise stili: A çizgili; Oyuncak bebek; Bluz; Kaftan; Düşük bel; Empire bel; Kloş; Abiye; Ceket; Deniz Kızı; Kalem; Üst etek; Kılıf; Rotasyon; Gömlek; Bodycon; Slip; Kazak; Tank; Trompet; sarma; Diğer
fi: Puvun tyyli: A-linja; Babydoll; Jakkupusero; Kaftaani; Matala vyötärö; Korkea vyötärö; Flare; Puku; Jacket; Merenneito; Kynä; Peplum; Sheath; Vaihdetanko; Paita; Skater; Liuku; Pusero; Tankki; Trumpetti; Kietaisu; Muu
lt-LT: Suknelės stilius: Varpelio siluetas; Mini ilgio pūstos; Bliuzonas; Kaftanas; Žemesniu juosmeniu; Ampyro siluetas; Platėjančios; Vakarinės; Švarkas; Undinės siluetas; Pieštuko formos; Rauktu juosmeniu; Tiesaus kirpimo; Laisvai krentančios; Marškinių stiliaus; Mini ilgio pūstu sijonu; Apatinuko stiliaus; Megzta; Su aukšta apykakle; Žuvytės siluetas; Sureguliuojama; Kita
pt-BR: Estilo de vestido: Evasê; Babydoll; Blusão; Caftan; Cintura baixa; Cintura império; Flare; Bata; Por trás da orelha; Sereia; Lápis; Peplum; Tubinho; Shift; Camisa; Curto evasê; Deslizante; Suéter; Tanque; Trompete; Abertura frontal; Outro